# 执业准则指南 2010 版(WORD)

提问人：CPAMONICA 时间：2011-11-21 10:56:06
执业准则指南 2010 版(WORD)

回答人：chenyiwei
中国注册会计师执业准则指南（ 2007 年修订版）.rar
(971.96 KB, 下载次数: 429)
2011-11-21 12:07 上传
附件是 2007 年修订后的执业准则指南，其中不属于本次修订的 38 项审计准则范围内的其他各项准则的指南，在本次 2010 年准则修订后未发生变化，可继续使用。

提问人：huangzy1977 时间：2012-07-03 17:05:22
怎么少了 1602 号

回答人：chenyiwei
此处的指南仅包括 2010 年 11 月修订的这几项准则的指南。验资准则本次并未修订。